# 全资子公司长投和债权减值计提

提问人：huainuhai 时间：2019-12-03 06:30:11
陈版主，你好！
母公司对全资子公司有 1000 万的长投和 500 万的其他应收款（单体合并范围内按照账龄计提坏帐），今年子公司净资产 700 万，长投按照初始投资金额和子公司账面净资产计提长投减值准备，其他应收款依旧按照账龄法计提坏帐。请问这块减值是否重复计提了？是否长投计提减值后，其他应收款无需计提坏帐？
盼能得到您的回复！

回答人：chenyiwei
首先，“长投按照初始投资金额和子公司账面净资产计提长投减值准备，其他应收款依旧按照账龄法计提坏帐” 这两种做法都是不恰当的。首先账面净资产不代表资产减值准则所定义的可收回金额（例如，子公司自身的资产减值准备计提是否充分，是需要考虑的问题）；其次对子公司等关联方的债权应采用个别认定法计提准备。
理论上说，由于债权的求偿权优先于股权，故对子公司同时有债权和股权投资，且对债权投资采用个别认定法计提损失准备时，应首先对长期股权投资计提减值，长期股权投资减值至零后，再进一步对构成对该子公司净投资的长期应收项目计提准备，然后再是一般的应收项目债权。